

KLEIN

JUNIOR FRONT-END DEVELOPER

VOEDINGSCOACH

PERSOONLIJKE GEGEVENS

Geboortedatum:

12-01-1975 Patrijsweg 16 7971DM Havelte

06 - 52452870

PERSOONLIJK PROFIEL

Ik ben een betrokken voedingscoach, bij wie onverwacht een andere passie voorbij kwam: mooie en functionele websites bouwen. Op het eerste gezicht een bijzondere combinatie, maar voor mij een logische match. Mijn werkervaring bestaat uit jarenlange advieservaring. Echt verdiepen in de doelen van de klant om een passend advies te kunnen

Met daarnaast een natuurlijke handigheid met

TECHNISCHE (HOOFD)VAARDIGHEDEN

- HTML
- CSS
- Javascript
- React
- Workflow Git & Github
- Werken met Al
- Next.js
- Wordpress

INTERESSES

Ik woon met mijn gezin dichtbij natuurgebieden. In de eerste plaats vind ik het heerlijk om vanuit huis zo de natuur in te bewustwording met betrekking tot de toekomst van onze natuur. Duurzaamheid heeft mijn interesse. Het is een inspirerende zoektocht binnen de huidige maatschappij waarin we leven. Inspiratie haal ik o.a. uit boeken, zoals: De andere invalshoek: ik volg momenteel de cursus Plantaardige Voeding van het Civas.

WERKERVARING

Voedingscoach / BGN-Gewichtsconsulent SMART Voedingsadvies/Zelfstandig (2019 - nu)

- Begeleiding en coaching bij wens om gewicht te verliezen
- Hervinden van een ontspannen relatie met eten

Financieel Adviseur Particulieren

- Rabobank (2006-2021)
- Adviseren over financiële producten zoals hypotheken, toekomstvoorzieningen en beleggen.
- Het best passende advies, door de juiste vraagstelling, goed luisteren en doorvragen.
- Begeleiding tijdens de looptijd, zorgen dat de financiële producten blijven passen bij de huidige en toekomstige situatie van de klant.
- Bewust en onbewust vaak ingezet op "moeilijke dossiers"

Assistent Accountmanager Private Banking

Rabobank (2004-2006)

- Ondersteunen van 2 accountmanagers Private Bankina.
- Plannen van afspraken, telefonisch beantwoorden van klantvragen.
- Voorbereiden van afspraken, uitwerken van afspraken, zoals actualiseren klantgegevens, opmaken van offertes, producten openen in systemen. Procesmatig werken.

Cliëntadviseur Particulieren Rabobank (1996-2004)

- Adviseren van klanten over dagelijkse bankzaken en schadeverzekeringen.
- Uitvoeren van servicehandelingen.
- Begeleiden en monitoren van klanten met een langdurige debetstand op de betaalrekening.

OPLEIDING

Winc Academy

Opleiding Front-end Development 2024

Leefstijlwijzer Opleidingen

Opleiding BGN-Gewichtsconsulent 2018

Hanzehogeschool Groningen

HEAO Commerciele Economie 2003

De Factoor Zwolle

MEAO Bank-en Verzekeringswezen 1996

CURSUS

Tijdens mijn loopbaan bij de Rabobank heb ik diverse bank-en verzekeringsopleidingen- of cursussen gevolgd. Het credo leven lang leren" is binnen de verzekeringswereld vrij normaal.

Ook voor de Beroepsvereniging voor gewichts

Alle afzonderlijke opleidingen en cursussen zijn te veel om in dit cv op te nemen. Ik wil hiermee vooral aangeven dat ik er gewend ben om regelmatig nieuwe kennis op te doen.